臺灣高等法院刑事判決　　　　　　 96年度上更(一)字第110號
上　訴　人
即　被　告　丙○○
選任辯護人　陳雲進律師
右上訴人因偽造文書等案件，不服台灣台北地方法院八十八年度
自字第一○七六號，中華民國九十二年七月三十日第一審判決，
提起上訴，判決後，經最高法院發回更審，本院判決如下：
    主  文
原判決關於行使偽造私文書部分撤銷。
丙○○連續行使偽造私文書，足以生損害於他人，處有期徒刑壹
年貳月，減為有期徒刑柒月。偽造甲○○印章壹枚、附表一所示
之偽造甲○○署押、乙○○○署押、附表二所示之偽造甲○○印
文，均沒收。
    事  實
一、丙○○係設於台北市大安區台灣依凱股份有限公司（下稱依
    凱公司，登記負責人陳家財、實際負責人甲○○）之會計，
    負責處理公司會計、出納事務，並保管依凱公司台北國際商
    業銀行（前台北區中小企業銀行，帳號：000－00－0
    0000－0－00號）活期存款存摺及印章（公司及負責
    人印章），又因甲○○、乙○○○夫妻均常期居住於苗栗縣
    頭份鎮○○路十四號十二樓戶籍地，乃將依凱公司之事務及
    其等個人股票、外匯買賣等事務，均委託丙○○處理，甲○○並將其所有之台北國際商業銀行（帳號：000－00－
    00000－0－00號)、萬泰商業銀行（帳號：000
    －00－00000－0－0號）活期儲蓄存款存摺，乙○○○將其所有之台北銀行（帳號：00000000000
    －0號)、萬泰商業銀行（帳號：000－00－0000
    0－0－0號）、台北國際商業銀行（帳號：00－000
    00－0－00號）活期儲蓄存款存摺，均交予丙○○保管
    ，俟需提款使用時，始由甲○○、乙○○○指示丙○○先行
    填妥取款憑條後，再將各該銀行帳戶之印鑑章自行或交由丙○○蓋用印文後，交其持往銀行提領。嗣於八十五、六年間
    丙○○因投資股票失利需款孔急，竟基於意圖為自己不法所
    有及行使偽造私文書之概括犯意，分別於附表一至三所示之
    時間，由丙○○偽造甲○○、乙○○○之印鑑章、署押、盜
    用印鑑章以偽造銀行之提款單，再持其所保管之銀行存摺至
    各該銀行提領或以匯款方式，匯入其向不知情之配偶邱逢正
    所借用之台北市第五信用合作社（下稱第五信用合作社）第
    00000000000─六號帳戶（下稱邱逢正第五信用
    合作社帳戶），詐領甲○○、乙○○○前開帳戶內之存款，
    供己花用，其行為分述如左：
  (一)丙○○於八十六年五月二十七日申請開戶後至八十六年九月
    十三日間某日，委請不知情之刻印師傅刻製而偽造甲○○印
    章一枚，並自八十六年九月十三日起利用為甲○○處理前開
    私人事務之機會，未經甲○○之授權，以偽造甲○○印章，
    連續蓋用於取款憑條之方式，於附表二所示之時間，在台北
    市○○○路○段二七○號萬泰商業銀行儲蓄部，將保管之甲○○萬泰商業銀行活期儲蓄存款存摺及所偽造之取款憑條提
    示而行使，使辦理存取款業務之銀行行員誤認係甲○○同意
    之提款行為，因陷於錯誤而將提領之款項如數交付予丙○○
    ，其中附表二編號九、三十、三十三、三十五、三十六、三
    十八之款項，匯入丙○○上海商業銀行忠孝分行00000
    000000000號帳戶（下稱丙○○上海商銀帳戶，附
    表二第九項）及不知情之邱逢正所出借之第五信用合作社帳
    戶（詳附表二第三十、三十三、三十六、三十八項），合計
    詐得四百五十六萬四千九百五十五元，均足生損害於萬泰銀
    行對存款戶身分辨識正確性及甲○○本人。
  (二)丙○○復承前意圖為自己不法所有及行使偽造私文書之概括
    犯意，自八十六年九月二十三日起連續於附表三1.2.所示之
    各項時間，利用乙○○○交代其辦理存取款而交付印鑑章之
    機會，分別在上址萬泰銀行、台北市○○○路○段四十八號
    台北國際商業銀行，連續盜用乙○○○之印鑑章，在乙○○○萬泰商業銀行、台北國際商業銀行之空白取款憑條上蓋印
    ，以偽造取款憑條之方式，再與其保管之乙○○○萬泰銀行
    、台北國際商業銀行之活期儲蓄存款存摺，分別持向銀行承
    辦行員提示領款而行使，使各該銀行行員誤認係乙○○○本
    人提款，因陷於錯誤而將提領之款項如數交付予丙○○，其
    中部分款項則匯入其上海商業銀行帳戶，合計詐得一百萬七
    千九百四十六元（未免被識破，丙○○陸續存入或轉入三十
    八萬三千元，均詳如附表三1.所示），均足生損害於萬泰銀
    行、台北國際商業銀行對存款戶身分辨識正確性及乙○○○
    本人。
  (三)丙○○又承前意圖為自己不法所有及行使偽造私文書之概括
    犯意，自八十七年十二月八日起，於附表一所示之各項時間
    ，在上址台北國際商業銀行，連續在取款憑條上偽造甲○○
    署押（附表一1.編號一）及在台北市○○○路○段五十號之
    台北銀行，於取款憑條上偽造乙○○○之署押（附表一2.所
    示），以偽造甲○○台北國際商業銀行取款憑條一紙、乙○○○台北銀行之取款憑條九紙，與其所保管甲○○台北國際
    商業銀行、乙○○○台北銀行之活期儲蓄存款存摺，分別提
    示而行使，使銀行承辦行員誤認係甲○○、乙○○○本人欲
    提領款項，因陷於錯誤而將提領之款項如數交付予丙○○（
    其中附表一2.編號十七八十八年七月二十八日之提款三十五
    萬元，係依乙○○○之指示提款，尚不構成詐欺取財，惟仍
    構成行使偽造私文書犯行，詳後述），再將其中附表一2.八
    十八年七月十二日、七月十九日二筆款項，於提領後匯入不
    知情之邱逢正第五信用合作社帳戶，合計詐得五十五萬八千
    元（其間陸續存入、匯款九萬五千元於台北國際商銀、二十
    二萬二千元於台北銀行，另筆三十二萬元八千元之款則係乙○○○之弟賴明晃匯入，詳如附表一所示），均足生損害於
    台北銀行、台北國際商業銀行對存款戶身分辨識正確性及甲○○、乙○○○本人。
  (四)丙○○承前意圖為自己不法所有及行使偽造私文書之概括犯
    意，於八十八年一月二十六日，在上址依凱公司，盜用依凱
    公司及其負責人陳家財銀行專用印鑑章，蓋用於取款憑條上
    ，以偽造取款憑條與其所保管依凱公司活期儲蓄存款存摺，
    至上址台北國際商業銀行，向該行承辦行員提示而行使，使
    該行行員誤認為公司所提領，因陷於錯誤，而交付現款六千
    元（詳如附表三3.所示），足生損害於台北國際商業銀行對
    存款戶身分辨識正確性及依凱公司、陳家財。
二、案經甲○○、乙○○○提起自訴。
    理  由
一、訊據上訴人即被告丙○○否認有上述行使偽造私文書、詐欺
    犯行，辯稱：「…我沒有偽刻印章…我是借款並非盜用。公
    司的印章也是自訴人交給我授權我使用保管。一切的支出，
    都是我打電話告訴，有時候自訴人來我也會告知他…」（九
    十六年二月二十六日本院更(一)審準備程序筆錄）、「…我沒
    有盜刻印章…錢是我借的，並非盜用．」（九十六年三月二
    十日本院更(一)審準備程序筆錄）、「…錢是我借來的，我沒
    有盜刻印章，我蓋章領錢都有經過自訴人的同意，他蓋章或
    在他視線內拿給我蓋…依凱的六千元，是給管理員的春節禮
    金，我在依凱領錢在先，自訴人撥款在後，存摺及我的簿子
    都有記載；萬泰部分，我是沒有偽造印章，我要借錢，我跟
    他說就有了，不需要偽造…我去頭份跟他說我用了那些錢，
    暫時沒有辦法還給他，因為我股票輸掉了…他的帳戶、公司
    的帳戶都混在一起…」（九十六年七月五日本院更(一)審審判
    筆錄）等語。
二、經查：
  (一)被告自八十一年即受僱於自訴人甲○○所經營之依凱公司，
    擔任會計兼出納之職務，其除保管依凱公司之台北國際商業
    銀行活期存款存摺及印章外，依凱公司之事務及自訴人甲○○、乙○○○個人股票、外匯買賣等事務，亦均委託被告處
    理，自訴人甲○○並將所有之台北國際商業銀行（帳號：0
    00－00－00000－0－00號）、萬泰銀行（帳號
    ：000－00－00000－0－0號）活期儲蓄存款存
    摺，自訴人乙○○○將所有之台北銀行（帳號：00000
    000000－0號）、萬泰銀行（帳號：000－00－
    000000－0號）、台北國際商業銀行（帳號：00－
    00000－0－00號）活期儲蓄存款存摺均交予被告保
    管，俟需提款使用時，始由自訴人甲○○、乙○○○指示被
    告先行填妥取款憑條後，再將各該銀行帳戶之印鑑章自行或
    交由被告蓋用印文，交其持往銀行提領等情，已據自訴人甲○○、乙○○○、被告陳述在卷。從而被告對所保管之各帳
    戶款項進出、用途及餘額等情，應甚為清楚；而被告自承於
    八十五、六年間因投資股票失利，始開始向自訴人甲○○、
    乙○○○借用上開帳戶內之款項，顯然被告係基於自訴人甲○○、乙○○○對其之信任、瞭解自訴人甲○○、乙○○○
    帳戶使用情形及保管有該等存摺之便，依各存摺之特性（有
    供買賣股票之用，自訴人甲○○較少查閱存摺，款項被提領
    後，較不易被發現、有供繳納信用卡款項、日常支出用，自
    訴人乙○○○較會留意存款餘額等），而為不同方式之提款
    行為。茲分述如下：
  (1)被告偽造自訴人甲○○萬泰銀行印鑑章、取款憑條以詐領存
    款部分。
    萬泰銀行儲蓄部帳號：000－00－00000－0－0
    號之活期存款帳戶，係自訴人甲○○於八十六年五月二十七
    日向萬泰銀行儲蓄部申請開立使用，有萬泰銀行八十九年三
    月一日八九泰儲字第四十五號函送之甲○○存款印鑑卡可稽
    （原審卷(一)第一六○頁、第一六一頁）。自八十六年九月十
    三日起至八十八年七月十三日止，附表二所示之時間，以甲○○印章蓋用於取款憑條，提領自訴人甲○○前揭帳戶內款
    項，並將其中編號九之款項匯入被告於上海商業銀行忠孝分
    行帳戶，編號三十、三十三、三十六、三十八之款項匯入被
    告不知情之夫邱逢正之第五信用合作社之帳戶，均係被告所
    為，已據被告供承在卷，並有自訴人甲○○萬泰銀行活期儲
    蓄存款存摺（原審卷一第二五二頁以下）、萬泰銀行八十九
    年三月一日八九泰儲字第四十五號函（原審卷一第一六○頁
    ）及函附甲○○存款印鑑卡、附表一各項之取款憑條、匯款
    申請書（原審卷一第一六三至一九四頁）附卷足稽。而關於
    蓋用於取款憑條之甲○○印章來源，被告先是供承：「我提
    領的，甲○○的章是我蓋的，因為這個帳戶是用來買賣股票
    用的，這個章是甲○○放在我這邊。」（原審卷(一)第二○九
    頁）等語；自訴人甲○○則指陳：「除非要領錢用，萬泰銀
    行的帳戶並不需要印章，我們買賣股票不需要印章，我沒有
    將印章交給被告丙○○，萬泰銀行的取款憑條所蓋用甲○○
    的印章是由被告丙○○去盜刻使用，我沒有授權被告去刻印
    章」等語（原審卷(二)第二一一頁）。經原審調取自訴人甲○○萬泰銀行取款憑條三紙（附表二編號四、九、三十八）、
    印鑑卡、甲○○所持有之印鑑章，送請法務部調查局鑑定，
    經該局將上開印文分別編為甲、乙、丙三類，鑑定結果為：
    甲類印文與丙類印文相同，前述二類印文與乙類印文不同，
    有該局八十九年八月二日（八九）陸（二）字第八九０五五
    一八八號鑑定通知書在卷（原審卷一第三三九頁）可憑。之
    後，被告則改口供稱：「銀行的帳戶，是我和甲○○、乙○○○一起去開的，要提領資金時，由我填載提款單，由甲○○或乙○○○蓋印後，我再持往銀行提款。」等語（原審卷
    二第三七七頁），改異前開保管甲○○萬泰銀行帳戶印鑑章
    之供詞。原審再以自訴人甲○○萬泰銀行印鑑卡、八十六年
    五月二十九日取款憑條一紙（此係自訴人甲○○所自行提領
    ，非經被告所詐領，未列在附表二內之提款資料）、甲○○
    所持有之上開印鑑章，再送請法務部調查局鑑定，該局將印
    文分別編為甲、乙、丙三類，鑑定結果為：甲、乙類印文均
    與丙類不同，有該局八十九年十二月十五日（八九）陸（二
    ）字第八九○九八○六二號鑑定通知書在卷可稽。綜上二次
    鑑定結果，可證明自訴人甲○○現在持有之萬泰銀行印鑑章
    與印鑑卡之印文不同，自訴人甲○○於八十六年五月二十九
    日提款時之取款憑條上所蓋用之印鑑章亦與自訴人現持有之
    印鑑章不同，附表二內選取之三筆取款單上之印文與自訴人
    甲○○現持有之印鑑章之印文相同。從上結論及自訴人甲○○、被告所供承一致之提款方式可推知，於八十六年五月二
    十九日後如附表二各項提款於取款憑條所蓋用之印鑑章及自
    訴人甲○○所持有之印鑑章，與原存之印鑑章不同；會發生
    此一情形，有以下可能，其一，自訴人甲○○於開戶後遺失
    印鑑章再另行刻印使用，但未通知銀行更換印鑑章，銀行亦
    未發現；其二，他人另行偽造印鑑章，在未經自訴人同意下
    提款，於提款後再與自訴人所持有之真正印鑑章調換，銀行
    亦同樣未發現；而自訴人甲○○指稱：「我開完戶，事後印
    章是由我保管，但我在八十八年七月二十日曾經交給丙○○
    一次，要把帳戶裡面的錢匯出來轉帳，結果裡面沒有錢，我
    就把帳戶全部都收回來」、「我認為丙○○最後交給我的印
    章被調包了，我真正的印鑑章應該還在丙○○那邊」等語。
    查，自訴人甲○○之萬泰銀行帳戶印鑑章原均未交與被告，
    而係由其親自保管，僅於提款時蓋印將取款憑條交被告至銀
    行提領款項，已如上述，並為被告於調查局第一次鑑定後原
    審訊問時所是認，應堪採信，則自訴人甲○○如遺失印鑑章
    ，自可依銀行遺失印鑑章之手續辦理掛失更換印鑑章，無私
    下另刻印鑑章使用而不通知銀行之理，故前開鑑定結果研判
    情形之第一種應可排除。參以被告自承自八十六年九月十三
    日起即使用自訴人甲○○萬泰銀行之帳戶，提領、匯出款項
    以供其使用等語，顯然第二種被告係在未經授權下，於八十
    六年五月二十七日申請開戶後至八十六年九月十三日間某日
    ，被告委請不知情之刻印師傅刻製而偽造自訴人甲○○印章
    ，蓋用於取款憑條，再提出行使以提款，事後再於自訴人甲○○交付真正印鑑章時予以更換之情形較有可能。本件如非
    原審將自訴人甲○○現在持有之印鑑章、原留存於銀行之印
    鑑卡、提款條上之印文送請鑑定，而得知結果，因肉眼無從
    分辨，受有專業訓練之銀行職員亦未能察覺出不同，則自訴
    人甲○○當不知所持有之印章係他人盜刻、掉包而來。
  (2)被告丙○○盜用自訴人乙○○○印章，偽造萬泰銀行、台北
    國際商銀取款憑條，詐領如附表三１、2.之存款部分。
    萬泰銀行儲蓄部帳號：000－00－00000－0－0
    號之活期存款帳戶，係自訴人乙○○○於八十六年五月二十
    九日向萬泰銀行儲蓄部申請開立使用，台北國際商銀帳號：
    00－00000－0－00號活期存款帳戶，係自訴人乙○○○於八十三年五月十九日向台北國際商銀申請開立使用
    ，有萬泰銀行八十九年三月一日八九泰儲字第四十五號函送
    之乙○○○存款印鑑卡（原審卷(一)第一六○頁、第一六二頁
    ）、台北國際商銀九十年八月三十一日（○九○）北商銀儲
    字第○○一五一號函送之乙○○○客戶印鑑卡（原審卷(二)第
    四五三頁、第四五六頁）可稽。被告對有於附表三所示之日
    期，提領如附表三所示之自訴人乙○○○前揭萬泰銀行、台
    北國際商銀帳戶內款項之事實並不否認；並有自訴人乙○○○萬泰銀行、台北國際商銀活期儲蓄存款存摺（原審卷一第
    二四七頁、二五九頁以下）、萬泰銀行八十九年三月一日八
    九泰儲字第四十五號函（原審卷一第一六０頁）及函附乙○○○存款印鑑卡、取款憑條、匯款申請書（見自訴狀所附證
    六），臺北國際商銀八十九年二月九日（八九）北商銀儲字
    第一七五號函及函附乙○○○印鑑卡、附表三之取款憑條（
    原審卷一第一四一頁以下）附卷足稽。而附表三之取款憑條
    上乙○○○之印文與銀行印鑑卡上印文及印章實物均相符合
    ，有法務部調查局八十九年八月二日（八九）陸（二）字第
    八九０五五一八八號（原審卷一第三三九頁）、九十年十二
    月三日（九十）陸（二）字第九○○七一七六六號（原審卷
    二第四七三頁）鑑定通知書可憑。由於自訴人乙○○○上開
    銀行存摺均由被告保管中，自訴人乙○○○要提款，先由被
    告填妥提款單，再由自訴人乙○○○自行或將印鑑章交由被
    告蓋印一節，已據自訴人乙○○○、被告陳明在卷。可知自
    訴人乙○○○並不需用到存摺，如其未有核對存摺細目之習
    慣，則被告於蓋用印鑑章時，先行在其他空白之提款單上盜
    蓋印文，即可視存摺內之餘額及乙○○○可能之用度，自行
    填寫金額領款，當存摺餘額不多時，再存入掩飾之，如無其
    他之情事發生，自訴人乙○○○應不會察覺其銀行存款有被
    挪用之情形。又依上開萬泰銀行存摺所載，八十六年九月二
    十三日之餘額近六十八萬元，被告轉帳出二十五萬元，同年
    十月三十日又轉帳出三十五萬元，八十七年七月七日存入十
    五萬元，同年八月五日轉入二千元，同年八月十一日轉入五
    萬八千元，同年八月三十一日轉入二千元，同年十月六日轉
    入二萬六千元，同年十一月十九日轉入七萬元，同年十一月
    二十三日轉入七萬元，八十八年六月三十日存入五千元（原
    審卷(一)第二五○頁、第二五一頁），如是，被告既可依此方
    式挪用自訴人乙○○○帳戶內之款項，又可不被察覺，要非
    因挪用之款項過多（含自訴人甲○○部分），自訴人等應仍
    還被蒙在鼓裡。被告辯稱，其提領該等款項，均經自訴人乙○○○同意，皆屬借款，除經自訴人乙○○○否認外，該等
    提、存款方式，亦顯與一般之借貸情形不符（詳如後述），
    被告此部分所辯應不足為採。
  (3)被告偽造自訴人甲○○、乙○○○之署押以偽造自訴人甲○○台北國際商銀提款憑條、自訴人乙○○○台北銀行提款憑
    條，提款及匯款至邱逢正第五信用合作社帳戶部分。
    台北國際商銀帳號：00－00000－0－00號帳戶，
    係自訴人甲○○於八十三年四月十二日申請開立使用之活期
    儲蓄存帳戶，台北銀行帳號：四六六八四－五號帳戶，係自
    訴人乙○○○於八十四年三月二十八日申請開立之活期儲蓄
    存帳戶，有台北國際商銀八十九年二月九日（八九）北商銀
    儲字第一七五號函送之客戶甲○○印鑑卡、台北銀行八十九
    年二月十四日北銀大安字第八九二○一三九九○○號函送之
    客戶乙○○○印鑑卡（原審卷(一)第一三八頁、第一三九頁、
    第一四五頁、第一四七頁反面）可憑。而關於附表一之１台
    北國際商銀自訴人甲○○帳戶存款經提領、附表一之２台北
    銀行自訴人乙○○○帳戶存款經提領及匯至邱逢正第五信用
    合作社帳戶之紀錄，有台北國際商銀八十九年二月九日（八
    九）北商銀儲字第一七五號函及函附甲○○印鑑卡、附表一
    編號一之取款憑條（自訴狀證三）、台北銀行八十九年二月
    十四日北銀大安字第八九二○一三九九○○號函及函附乙○○○印鑑卡、取款憑條、匯款申請書（原審卷一第一四五頁
    至第一五八頁）附卷足稽。被告自承上開款項之均係其在取
    款憑條上簽署自訴人甲○○、乙○○○姓名而提領，惟辯稱
    係經自訴人甲○○、乙○○○之授權，均屬借款云云。按上
    開帳戶所留存之印鑑欄，除自訴人甲○○、乙○○○之印鑑
    印文外，另同時留有自訴人甲○○、乙○○○本人之簽名，
    任一式均有效，而自訴人甲○○、乙○○○本人從來均未以
    在提款條上簽名之方式提領款項，此為自訴人甲○○、乙○○○、被告均不否認之事，因此如係經自訴人同意領款，則
    可依向來之提款方式，直接由被告填妥提款條，再由自訴人
    甲○○、乙○○○用印即可，豈有要被告以代為簽名之方式
    取領款之理，如此該帳戶不就等於係被告所有，其可不經自
    訴人甲○○、乙○○○同意隨時將該等帳戶內之存款領出使
    用，自訴人甲○○、乙○○○對其完全不設防，此與常情實
    有不符。是被告該部分所辯，不足為採。此部分之取款，應
    均係被告偽造自訴人甲○○、乙○○○署押，以偽造取款憑
    條提領現款或匯款至邱逢正前開第五信用合作社帳戶之事實
    堪以認定。另附表一2.台北銀行乙○○○帳戶於八十八年七
    月二十八日提領現金三十五萬元一節，訊之被告辯稱：「台
    北銀行三十五萬元是乙○○○叫我去領給他弟弟（即賴明晃
    ），我拿他弟弟臺北國際商銀的存簿去存的，先存三十二萬
    餘元（按應係三十二萬八千元），在八十八年七月二十八日
    提領」、「剩下的三萬元（按應係二萬二千元）先放在我這
    ，列入借款明細內」等語（八十九年五月三日訊問筆錄，原
    審卷(一)第二四○頁），自訴人乙○○○就此指稱：「之後賴
    明晃要求借款，我們就叫被告從萬泰銀行提領三十五萬元交
    給賴明晃，結果當時萬泰銀行的錢被被告盜用一空無法提領
    三十五萬元，故被告在台北銀行提領三十五萬元」等語（同
    前訊問筆錄，原審卷(一)第二四一頁），自訴人甲○○亦稱：
    「三十五萬元也是被告盜領的，賴明煌拿到的是三十二萬八
    千元，非三十五萬元，後來賴明煌因交付遲延不需要而匯還
    乙○○○帳戶」等語（八十九年六月十四日訊問筆錄，原審
    卷(一)第三一三頁），前開提領款之事核與卷附台北銀行乙○○○帳戶（原審卷(一)第二八○頁）、台北國際商業銀行賴明
    晃之帳戶交易明細資料相符合。是知被告係受自訴人乙○○○之指示而提款，因萬泰銀行之存款餘額不足，被告改以同
    上之偽造乙○○○署押之方式，另行在台北銀行提領三十五
    萬元，在主觀上就此筆款項並無不法意圖，提領後亦匯入自
    訴人甲○○、乙○○○指定之帳戶，惟至八十八年八月間其
    前開偽造署押盜領行為為自訴人甲○○、乙○○○發覺後，
    已將所餘之二萬二千元列入還款項目，故此筆款項尚難認係
    被告所詐取。惟自訴人林賴秋明原係委託被告自萬泰銀行提
    領款項匯入指定帳戶，且如其知悉其於萬泰銀行帳戶存款，
    已不足三十五萬元，則被告盜用存款之事一定會曝光，自訴
    人乙○○○知悉後根本不會再委託被告幫其轉由其他銀行帳
    戶提領及匯款，更遑論同意以異於以往提款方式，授權被告
    在取款憑條上簽自己姓名以提款。是被告在台北銀行取款憑
    條上簽自訴人乙○○○姓名而持以提領存款，未經自訴人乙○○○授權，仍構成行使偽造私文書之犯行。
  (4)被告基於意圖為自己不法所有及偽造文書之概括犯意，於八
    十八年一月二十六日，盜用依凱公司銀行專用印鑑章、陳家
    財之印章，偽造取款憑條上，至台北國際商業銀行，詐領六
    千元部分。
    前揭提領款項之事實，除據被告自承在卷外，並有台北國際
    商業銀行八十九年一月二十九日八九北商銀儲字第一七六號
    函及函附公司開戶印鑑章、取款憑條各一紙可按（原審卷(一)
    第一三五頁至第一三七頁）。雖然被告辯稱：「…依凱的六
    千元，因為我們需要用到錢，給管理員的春節禮金，我在依
    凱領錢在先，自訴人撥款在後，存摺及我的簿子都有記載…
    」（九十六年七月五日本院更(一)審審判筆錄），並提出之台
    北國際商銀（台北區中小企業銀行）乙○○○活期儲蓄存款
    存摺節錄影本及依凱公司支出帳影本為證（原審卷(一)第三二
    七頁、第三三六頁），依凱公司八十八年一月份之支出明細
    ，固有記載：「大樓管理費四千八百四十元及管理員春節禮
    金三千元」，前揭帳戶亦於八十八年一月三十日有一筆四千
    元現金支出記錄。然而觀諸被告提出之依凱公司八十六年十
    月份至八十八年二月份支出帳明細資料：八十六年十月份
    ，總結六萬七千一百零一元，該數字左側記載日期「86.11.
    3」，最下方則簽「康10/30」及「$67,000」；八十六年
    十一月份，總結十萬零四千四百九十九元，數字左側記載日
    期「86.12.02」，最下方簽「康12/1」及「$104,000」；
    八十六年十二月份，總結一萬五千五百三十四元，該數字左
    側記載日期「87.1.5」，最下方簽「康88.1.5」及「$65,00
    0」；八十七年一月份，總結十三萬三千二百三十八元，
    該數字左側記載日期「87. 1.22」，最下方簽「康1/ 21」
    及「$133,000」；八十七年二月份，總結七萬二千七百五
    十元，該數字左側記載日期「87.3.3」，最下方簽「康$72,
    000 3/2」；八十七年三月份，總結七萬七千零八十九元
    ，該數字左側記載日期「87.4.7」，最下方「康$70, 000
    4/6」；八十七年四月份，總結七萬八千七百六十元，該
    數字左則記載日期「87.5.5 $78,000賴5/5」，最下方簽「
    康5/5」；八十七年五月份，總結七萬一千一百十三元，
    該數字左側記載日期「87.6.6 $70,000」」，最下方簽「康
    6/3」；八十七年六月份，總結七萬四千三百六十七元，
    該數字左側記載日期「87.7.2」，最下方簽「康6/30 $柒萬
    肆仟元」；八十七年七月份，總結七萬二千一百四十九元
    ，該數字左側記日期「87.8.4」，最下方簽「康7/28 $ 柒
    萬貳仟元」；八十七年八月份，總結九萬四千二百十九元
    ，該數字左側記載日期「87.9.1」，最下方簽「$94,000 康
    9/1」；八十七年九月份，總結七萬七千六百七十元，該
    數字左側記載日期「87.10.1」，最下方簽「康78,000」；
    八十七年十月份，總結七萬二千一百八十六元，該數字左
    側記載日期「87.11.2」，最下方簽「72,000康10/27」；
    八十七年十一月份，總結七萬五千六百九十元，該數字左側
    記載日期「87.12.8」，最下方簽「$70,000康12/6」；八
    十七年十二月份，總結七萬九千四百四十四元，該數字左側
    記載日期「88.1.6」，最下方簽「$79,000康88 1/6」；
    八十八年一月份，總結十五萬五千三百五十八元，該數字左
    側記載日期「88.2.1」，最下方簽「$155.00（誤載，應係
    $155,000）康1/28」；八十八年二月份，總結七萬一千五
    百，最下方簽「$71,000康3/3北企秋88.3.3」；再對照自訴
    人乙○○○之台北國際商銀（台北區中小企業銀行）活期儲
    蓄存款存摺內記錄，於上述至總結數字左側所記載之日
    期，均有一筆與總結數字扣除百位數後之數額相同之款項以
    現金提領方式支出，有自訴人乙○○○台北國際商銀（台北
    區中小企業銀行）活期儲蓄存款存摺、被告提出依凱公司支
    出帳影本十七份（原審卷第二五九頁至第二六四頁、第三二
    一頁至第三二三頁、第三二八頁至第三三八頁）可稽，顯然
    前揭所記載之各月份支出帳，均是於每月與自訴人甲○○結
    算確認後，再由自訴人乙○○○之台北國際商銀（台北區中
    小企業銀行）活儲存款帳所提領現金支付。同樣地，八十七
    年一月份之所有支出明細（包含大樓管理費四千八百四十元
    及管理員春節禮金三千元），亦均是由自訴人甲○○與被告
    結算確認後，再自台北國際商銀（台北區中小企業銀行）之
    乙○○○活儲存款帳戶提領款項支付。從而，被告無需且無
    權自行由凱依公司之銀行存款帳戶提領任何款項支應公司應
    支付之大樓管理費及管理員春節禮金，況且被告前揭自凱依
    公司提領之款項金額六千元，與大樓管理費及管理員春節禮
    金之數額七千八百四十元，或管理員春節禮金三千元，均不
    符，顯然被告丙○○領用公司帳戶內之上開金錢，並未供其
    所述之支應管理員春節禮金等公司支出使用，該筆公司款項
    係被告詐領後供己使用無訛。按刑事訴訟法第三百十九條規
    定犯罪之被害人得提起自訴。犯罪事實之一部提起自訴者，
    他部雖不得自訴亦以得提起自訴論。被告丙○○此部分犯罪
    ，直接被害人為依凱公司，自訴人甲○○雖為公司實際負責
    人，其提起本件自訴係以其個人名義為之，原不得提起，但
    此部分犯罪，與前開被告之犯罪事實（附表一至三），有裁
    判上一罪之連續犯關係，依前開規定亦得提起，附此敘明。
  (二)被告於原審及本院審理時，對其有提領如附表一至三所示之
    款項均不否認，經本院上訴審請自訴人甲○○、乙○○○及
    被告再次核對及確認金額結果，被告尚應償還自訴人四百七
    十三萬八千九百零一元（扣除被告陸續存、匯入、賴明晃匯
    入三十二萬八千元及邱逢正代償七十二萬元，詳如附表四所
    示），惟對所領之款項，被告均辯稱係向自訴人甲○○、乙○○○之借款，借款只有口頭約定，沒有借據，利息也不算
    ，自訴人甲○○、乙○○○隨時要錢，其就必須還錢，前後
    其已經還款七十二萬元云云，惟此為自訴人甲○○、乙○○○於原審、本院審理時所否認之事，且除上揭所認定之被告
    以偽造、盜用印章及偽造署押等方法提領款之外，(1)依附表
    一至三所示之自訴人甲○○、乙○○○帳戶提領、匯款紀錄
    單據觀之，被告提款係自八十六年九月十三日起至八十八年
    七月二十八日止，期間將近二年，除上開自訴人乙○○○萬
    泰銀行帳戶，被告於八十七年七月七日存入十五萬元，同年
    八月五日轉入二千元，同年八月十一日轉入五萬八千元，同
    年八月三十一日轉入二千元，同年十月六日轉入二萬六千元
    ，同年十一月十九日轉入七萬元，同年十一月二十三日轉入
    七萬元，八十八年六月三十日存入五千元外，其餘部分未見
    被告償還，而被告所提之還款計畫書（自訴狀證一，原審卷
    (一)第十一頁至第十七頁），係於八十八年八月八日所書立，
    依上開還款計畫所載，約定由邱逢正（所涉偽造文書等罪，
    已經判決無罪確定）以支票兌付償款之日期，則均係在計畫
    書簽立之後；前揭近二年之提款期間，除上開自訴人乙○○○萬泰銀行帳戶有存、轉入一小部分款項外，何以自訴人甲○○、乙○○○均未提及還款之事，卻於八十八年八月間突
    然要求被告一次全數歸還？對此，被告並無合理說明；(2)另
    原審調閱附表一至三之提款紀錄（有五個帳戶、提領款計達
    五十七筆），均係以自訴人甲○○、乙○○○名義所提領，
    若確係借款，自訴人甲○○、乙○○○以此一方式借款給被
    告，除無法區分各帳戶中提領之款項何筆係借款，何筆為其
    自己使用外，若被告事後否認取得款項時，自訴人甲○○、
    乙○○○亦將因上開方式借款（除一部分以匯款方式匯入被
    告、邱逢正帳戶外）而無法舉證。此種沒有書面、沒有利息
    、沒有還款日期等約定之借貸關係，顯與常情不符，自訴人
    甲○○為具有相當經驗、知識之商人，斷無以此方式徒然造
    成自己與被告間發生爭議之可能；次衡之被告僅為自訴人甲○○所開設依凱公司所聘僱之職員，有何特種原因，自訴人
    甲○○、乙○○○竟於二年間借給被告達數百餘萬元鉅款？
    又為何分文利息不取？此顯與職場上老闆、夥計間之關係有
    所不同；(3)依自訴人甲○○、乙○○○提出附卷之八十八年
    八月八日由被告手書之還款計畫書，內載「本人『用了』乙○○○五、七六七、五五七元，目前因資金週轉困難將無法
    全數償還」等語。若被告所提領之款項，確係自訴人甲○○
    、乙○○○之借款，何以在還款計畫書中不直接使用「借款
    」之字眼，卻書為「用了」二字？且既然借用時均不需書立
    借據，不需支付利息，為何還款時被告卻要提出還款計劃書
    ，並由其配偶邱逢正簽發支票分期償還？如純屬民事上之借
    貸關係，數額不小又無利息約定，想必雙方交情深厚，何以
    被告八十八年八月七、八日書立還款計劃、交付分期還款支
    票未幾，自訴人甲○○、乙○○○即於八十八年十二月一日
    向原審提起刑事自訴訴訟，顯然上開款項非係因交情深厚心
    甘情願所借，而係未得自訴人甲○○、乙○○○同意所提領
    ，致自訴人當被告於還款七十二萬元，未能依約繼續支付後
    ，隨即對之採取刑事之自訴訴追，是該款應非屬借貸關係甚
    明。被告所為提領之款項均係借款之辯解，應係事後圖免罪
    責之詞，不足採信。
  (三)綜上所述，被告所為之上揭辯解，應均係事後卸責之詞，均
    不足為採。本件事證明確，被告之犯行堪以認定。
三、新舊法比較：
    被告行為後，刑法於九十四年二月二日修正公布，於九十五
    年七月一日施行。按行為後法律有變更者，適用行為時之法
    律，但行為後之法律有利於行為人者，適用最有利於行為人
    之法律，現行刑法第二條第一項訂有明文。茲就本案有關之
    新舊法比較部分，臚列如下：
  (一)刑法第三十三條第五款修正：「主刑之種類：罰金新台幣一
    千元以上，以百元計算之。」比較被告行為時刑法第三十三
    條第五款：「主刑之種類：罰金銀元一元以上。」就詐欺罪
    罰金刑之最低度，以適用舊法對於被告有利。
  (二)刑法第五十五條關於牽連犯之規定業經刪除，修正前，從一
    重處斷，修正後，原則上應予分論併罰。比較新、舊法結果
    ，適用行為時之法律即修正前刑法第五十五條牽連犯之規定
    ，較有利於被告。
  (三)修正前刑法第五十六條原規定：「連續數行為而犯同一罪名
    者，以一罪論。但得加重其刑至二分之一」，修正後之刑法
    已刪除上開連續犯之條文規定，則被告多次犯罪行為，原則
    上各次行為分別論罪科刑，再依數罪併罰之規定分論併罰；
    修正前第五十六條規定，較有利於被告。
四、核被告偽造自訴人甲○○、乙○○○萬泰銀行、台北國際商
    業銀行、台北銀行之取款憑條、偽造依凱公司台北國際商銀
    之取款憑條，分別詐領自訴人、依凱公司各該銀行之存款所
    為，係犯刑法第二百十六條、第二百十條行使偽造私文書罪
    、刑法第三百三十九條第一項詐欺取財罪。被告委請不知情
    之刻印師傅刻製「甲○○」印章，為間接正犯。被告偽造自
    訴人甲○○之印章、署名，偽造乙○○○之署名，盜用乙○○○之印章後，用以偽造各該銀行之取款憑條，其偽造自訴
    人印章、署押及盜用印章之行為，係偽造私文書之部分行為
    ，偽造私文書之低度行為為行使之高度行為吸收，均不另論
    罪。被告先後多次行使偽造私文書、詐欺取財犯行，時間緊
    接，方法相同，分別觸犯構成要件相同之罪名，顯均係基於
    概括犯意為之，為連續犯，各依修正前刑法第五十六條之規
    定，分別以一罪行使偽造私文書罪、詐欺取財罪論處，並加
    重其刑。被告所犯行使偽造私文書罪、詐欺取財罪間，有方
    法結果之牽連犯關係，依修正前刑法第五十五條之規定，應
    從一重之行使偽造私文書罪處斷。至被告以上開方式盜領自
    訴人款項後，雖有將其中部分款項以銀行匯款之方式，匯入
    邱逢正前開第五信用合作社帳戶，已如前所述，自訴人認該
    部分亦有行使偽造私文書、詐欺取財之之犯行，惟查，被告
    需先偽造提款條提領款項，才能申請銀行匯款，則其盜領款
    項後之匯款行為並無使銀行行員陷於錯誤之情形，另該匯款
    申請書，只需由辦理匯款之人填載收款人、金額、匯款人即
    可，並無需匯款人在其上簽名或蓋章為一定意思表示，是該
    部分亦無構成詐欺取財、偽造私文書犯行之處，是被告該部
    分應不構成犯罪，原應為無罪判決之諭知，因自訴人認該部
    分與前揭被告論罪科刑部分有連續犯、牽連犯之裁判上一罪
    關係，爰不另為無罪之諭知。
五、原審認被告罪證明確，予以論罪科刑，固非無見。惟查，(1)
    本件犯罪均係被告自行所為，已如前述，並無證據證明被告
    邱逢正亦共同參與本件犯罪行為，原審認被告與邱逢正間有
    共犯之關係，尚有未當；就匯款部分，認被告與邱逢正亦構
    成詐欺取財、偽造私文書犯行，有所未妥。(2)如附表一2.編
    號十七之八十八年七月二十八日提款三十五萬元，雖不構成
    詐欺取財罪，惟其偽造署押領款，仍構成行使偽造私文書之
    犯行，原審對該部分未予論及，對該偽造之署押亦漏未為沒
    收之諭知，(3)原審判決附表一（本院為附表二）之偽造甲○○印鑑章領款部分，其中八十八年六月三十日，當日並未領
    款，亦未偽造印文；八十八年六月十四日領款十萬元部分，
    經自訴人甲○○、乙○○○與被告對帳結果，已將之剔除，
    其上之印文應非屬偽造；則偽造之甲○○印文應只有三十九
    枚，原審認定該部分盜領之款項為四百六十六萬四千九百五
    十五元（應為四百五十六萬四千九百五十五元），並為四十
    一枚偽造印文之沒收諭知，尚有未合。被告否認犯罪提起上
    訴，雖無理由，但原判決既有上揭可議之處，應由本院將原
    判決行使偽造私文書有罪部分撤銷改判。爰審酌被告之品性
    、利用自訴人甲○○、乙○○○對其之信任，詐領自訴人甲○○、乙○○○之存款，造成自訴人甲○○、乙○○○財產
    上重大損失、犯罪後僅償還部分款項，尚欠悔改之意等情狀
    ，仍量處有期徒刑一年二月。而中華民國九十六年罪犯減刑
    條例已於九十六年七月四日制定公布，並於九十六年七月十
    六日施行，被告犯罪時間在九十六年四月二十四日以前，合
    於減刑條件，依中華民國九十六年罪犯減刑條例第二條第一
    項第三款規定減為有期徒刑七月。被告偽造甲○○印章一枚
    、偽造甲○○萬泰銀行帳戶之取款憑條上偽造甲○○之印文
    三十九枚（詳附表二），偽造甲○○台北國際商業銀行取款
    憑條上偽造甲○○之署押一枚、偽造乙○○○台北銀行取款
    憑條上偽造乙○○○之署押九枚（詳附表一），均依刑法第
    二百十九條沒收。
據上論斷，應依刑事訴訟法第三百六十九條第一項前段、第三百
六十四條、第三百四十三條、第二百九十九條第一項前段、刑法
第二條第一項前段、第二百十六條、第二百十條、第二百十九條
、修正前刑法第五十六條、第三百三十九條第一項、第五十五條
、罰金罰鍰提高標準條例第一條前段、中華民國九十六年罪犯減
刑條例第二條第一項第三款、第七條，判決如主文。
中　　華　　民　　國　　96　　年　　7 　　月　　30　　日
　　　　　　　  刑事第十三庭審判長法　官  曾德水
　　　　　　　　　　　　　　　　  法　官  李錦樑
　　　　　　　　　　　　　　　　  法　官  林婷立
以上正本證明與原本無異。
如不服本判決，應於收受送達後十日內向本院提出上訴書狀，其
未敘述上訴之理由者並得於提起上訴後十日內向本院補提理由書
（均須按他造當事人之人數附繕本）。
                                  書記官  王增華
中　　華　　民　　國　　96　　年　　7 　　月　　31　　日
附錄：本案論罪科刑法條全文：
中華民國刑法第216條
(行使偽造變造或登載不實之文書罪)
行使第 210 條至第 215 條之文書者，依偽造、變造文書或登載
不實事項或使登載不實事項之規定處斷。
中華民國刑法第210條
（偽造變造私文書罪）
偽造、變造私文書，足以生損害於公眾或他人者，處5年以下有
期徒刑。
中華民國刑法第339條
(普通詐欺罪)
意圖為自己或第三人不法之所有，以詐術使人將本人或第三人之
物交付者，處5年以下有期徒刑、拘役或科或併科1千元以下罰金
。
以前項方法得財產上不法之利益或使第三人得之者，亦同。
前二項之未遂犯罰之。
附表一、偽造署押部分
1.台北國際商銀（原台北區中小企業銀行）
  甲○○（帳號：00-00000-0-00）
┌─┬────┬────────┬───────┬──────┐
│  │ 日  期 │被告偽造署押提現│ 被告現金存入 │ 備    註   │
├─┼────┼────────┼───────┼──────┤
│1 │88.02.11│          100000│              │ 在取款憑條 │
│  │        │                │              │ 偽造「林佾 │
│  │        │                │              │ 康」署押一 │
│  │        │                │              │ 枚，再持以 │
│  │        │                │              │ 提領款項   │
├─┼────┼────────┼───────┼──────┤
│  │88.02.22│                │        10,000│            │
├─┼────┼────────┼───────┼──────┤
│  │88.03.01│                │        85,000│            │
├─┼────┼────────┼───────┼──────┤
│  │        │                │              │            │
├─┼────┼────────┼───────┼──────┤
│  │ 合  計 │          100000│        95,000│            │
└─┴────┴────────┴───────┴──────┘
2.台北市銀行  乙○○○（帳戶00000000000-0）
┌─┬────┬────────┬───────┬──────┐
│  │ 日  期 │被告偽造署押提現│ 被告現金存入 │ 備     註  │
├─┼────┼────────┼───────┼──────┤
│1 │87.12.08│          40,000│              │在取款憑條偽│
│  │        │                │              │造「乙○○○│
│  │        │                │              │」署押一枚，│
│  │        │                │              │再持以提領款│
│  │        │                │              │項          │
├─┼────┼────────┼───────┼──────┤
│  │87.12.14│                │        37,000│            │
├─┼────┼────────┼───────┼──────┤
│2 │88.01.08│          40,000│              │在取款憑條偽│
│  │        │                │              │造「乙○○○│
│  │        │                │              │」署押一枚，│
│  │        │                │              │再持以提領款│
│  │        │                │              │項          │
├─┼────┼────────┼───────┼──────┤
│  │88.01.13│                │        40,000│            │
├─┼────┼────────┼───────┼──────┤
│3 │88.02.01│          40,000│              │在取款憑條偽│
│  │        │                │              │造「乙○○○│
│  │        │                │              │」署押一枚，│
│  │        │                │              │再持以提領款│
│  │        │                │              │項          │
├─┼────┼────────┼───────┼──────┤
│  │88.02.22│                │        35,000│            │
├─┼────┼────────┼───────┼──────┤
│4 │88.03.05│          40,000│              │在取款憑條偽│
│  │        │                │              │造「乙○○○│
│  │        │                │              │」署押一枚，│
│  │        │                │              │再持以提領款│
│  │        │                │              │項          │
├─┼────┼────────┼───────┼──────┤
│  │88.03.15│                │        40,000│            │
├─┼────┼────────┼───────┼──────┤
│5 │88.04.01│           8,000│              │在取款憑條偽│
│  │        │                │              │造「乙○○○│
│  │        │                │              │」署押一枚，│
│  │        │                │              │再持以提領款│
│  │        │                │              │項          │
├─┼────┼────────┼───────┼──────┤
│6 │88.05.04│          40,000│              │在取款憑條偽│
│  │        │                │              │造「乙○○○│
│  │        │                │              │」署押一枚，│
│  │        │                │              │再持以提領款│
│  │        │                │              │項          │
├─┼────┼────────┼───────┼──────┤
│  │88.06.05│                │        20,000│            │
├─┼────┼────────┼───────┼──────┤
│  │88.06.07│                │        40,000│            │
├─┼────┼────────┼───────┼──────┤
│  │88.07.07│                │        10,000│            │
├─┼────┼────────┼───────┼──────┤
│7 │88.07.12│         150,000│              │在取款憑條偽│
│  │        │                │              │造「乙○○○│
│  │        │                │              │」署押一枚，│
│  │        │                │              │再持以提領款│
│  │        │                │              │項          │
├─┼────┼────────┼───────┼──────┤
│8 │88.07.19│         100,000│              │在取款憑條偽│
│  │        │                │              │造「乙○○○│
│  │        │                │              │」署押一枚，│
│  │        │                │              │再持以提領款│
│  │        │                │              │項          │
├─┼────┼────────┼───────┼──────┤
│9 │88.07.28│         350,000│              │在取款憑條偽│
│  │        │                │              │造「乙○○○│
│  │        │                │              │」署押一枚，│
│  │        │                │              │再持以提領款│
│  │        │                │              │項          │
├─┼────┼────────┼───────┼──────┤
│  │88.08.05│                │       328,000│            │
├─┼────┼────────┼───────┼──────┤
│  │ 合 計  │         808,000│       550,000│            │
└─┴────┴────────┴───────┴──────┘
附表二、偽造印章部分
萬泰銀行  甲○○（帳號：000-00-00000-0-0）
┌─┬────┬────────┬────────┬─────┐
│  │ 日  期 │被告偽刻圖章領現│被告現金存入金額│備     註 │
├─┼────┼────────┼────────┼─────┤
│1 │86.09.13│          22,500│                │在取款憑條│
│  │        │                │                │蓋用偽造之│
│  │        │                │                │「甲○○」│
│  │        │                │                │印章，偽造│
│  │        │                │                │「甲○○」│
│  │        │                │                │印文一枚，│
│  │        │                │                │再持以提領│
│  │        │                │                │款項。    │
├─┼────┼────────┼────────┼─────┤
│2 │86.09.23│          15,500│                │同上1     │
├─┼────┼────────┼────────┼─────┤
│3 │86.12.17│          24,745│                │同上1     │
├─┼────┼────────┼────────┼─────┤
│4 │86.12.18│         235,000│                │同上1     │
├─┼────┼────────┼────────┼─────┤
│5 │86.12.31│          50,000│                │同上1     │
├─┼────┼────────┼────────┼─────┤
│6 │87.01.13│          50,000│                │同上1     │
├─┼────┼────────┼────────┼─────┤
│7 │87.01.19│          70,000│                │同上1     │
├─┼────┼────────┼────────┼─────┤
│8 │87.02.07│         130,000│                │同上1     │
├─┼────┼────────┼────────┼─────┤
│9 │87.02.20│         182,000│                │同上1     │
├─┼────┼────────┼────────┼─────┤
│10│87.02.26│         100,000│                │同上1     │
├─┼────┼────────┼────────┼─────┤
│11│87.02.27│          50,000│                │同上1     │
├─┼────┼────────┼────────┼─────┤
│12│87.03.13│         250,000│                │同上1     │
├─┼────┼────────┼────────┼─────┤
│13│87.04.13│         100,000│                │同上1     │
├─┼────┼────────┼────────┼─────┤
│14│87.04.18│         100,000│                │同上1     │
├─┼────┼────────┼────────┼─────┤
│15│87.04.22│         150,000│                │同上1     │
├─┼────┼────────┼────────┼─────┤
│16│87.04.29│         150,000│                │同上1     │
├─┼────┼────────┼────────┼─────┤
│17│87.05.16│         100,000│                │同上1     │
├─┼────┼────────┼────────┼─────┤
│18│87.05.22│          30,000│                │同上1     │
├─┼────┼────────┼────────┼─────┤
│19│87.06.18│          12,000│                │同上1     │
├─┼────┼────────┼────────┼─────┤
│20│87.06.22│          40,000│                │同上1     │
├─┼────┼────────┼────────┼─────┤
│21│87.06.24│          14,000│                │同上1     │
├─┼────┼────────┼────────┼─────┤
│22│87.07.24│          10,000│                │同上1     │
├─┼────┼────────┼────────┼─────┤
│23│87.07.27│         140,000│                │同上1     │
├─┼────┼────────┼────────┼─────┤
│24│87.08.14│          60,000│                │同上1     │
├─┼────┼────────┼────────┼─────┤
│25│87.10.13│          25,000│                │同上1     │
├─┼────┼────────┼────────┼─────┤
│26│87.11.30│          53,000│                │同上1     │
├─┼────┼────────┼────────┼─────┤
│27│87.12.07│          75,000│                │同上1     │
├─┼────┼────────┼────────┼─────┤
│28│87.12.14│          27,000│                │同上1     │
├─┼────┼────────┼────────┼─────┤
│29│88.06.02│         200,000│                │同上1     │
├─┼────┼────────┼────────┼─────┤
│30│88.06.02│         423,000│                │同上1     │
├─┼────┼────────┼────────┼─────┤
│31│88.06.05│         132,650│                │同上1     │
├─┼────┼────────┼────────┼─────┤
│32│88.06.07│         150,000│                │同上1     │
├─┼────┼────────┼────────┼─────┤
│33│88.06.08│         385,000│                │同上1     │
├─┼────┼────────┼────────┼─────┤
│34│88.06.10│          58,560│                │同上1     │
├─┼────┼────────┼────────┼─────┤
│35│88.06.11│          50,000│                │同上1     │
├─┼────┼────────┼────────┼─────┤
│36│88.06.15│         200,000│                │同上1     │
├─┼────┼────────┼────────┼─────┤
│37│88.06.22│         300,000│                │同上1     │
├─┼────┼────────┼────────┼─────┤
│38│88.06.28│         350,000│                │同上1     │
├─┼────┼────────┼────────┼─────┤
│39│88.07.13│          50,000│                │同上1     │
├─┼────┼────────┼────────┼─────┤
│  │ 合 計  │       4,564,955│                │          │
└─┴────┴────────┴────────┴─────┘
附表三、盜用自訴人印章部分
1.萬泰銀行 乙○○○（帳號：000-00-00000-0-0）
┌─┬────┬────────┬────────┬─────┐
│  │ 日  期 │被告盜用印章盜領│被告現金存入金額│備     註 │
├─┼────┼────────┼────────┼─────┤
│1 │86.09.23│         250,000│                │在取款憑條│
│  │        │                │                │盜蓋「林賴│
│  │        │                │                │明秋」印章│
│  │        │                │                │，持以提領│
│  │        │                │                │款項      │
├─┼────┼────────┼────────┼─────┤
│2 │86.10.30│         350,000│                │在取款憑條│
│  │        │                │                │盜蓋「林賴│
│  │        │                │                │明秋」印章│
│  │        │                │                │，持以提領│
│  │        │                │                │款項      │
├─┼────┼────────┼────────┼─────┤
│  │87.07.07│                │         150,000│          │
├─┼────┼────────┼────────┼─────┤
│  │87.08.05│                │           2,000│          │
├─┼────┼────────┼────────┼─────┤
│  │87.08.11│                │          58,000│          │
├─┼────┼────────┼────────┼─────┤
│  │87.08.31│                │           2,000│          │
├─┼────┼────────┼────────┼─────┤
│  │87.10.06│                │          26,000│          │
├─┼────┼────────┼────────┼─────┤
│  │87.11.19│                │          70,000│          │
├─┼────┼────────┼────────┼─────┤
│  │87.11.23│                │          70,000│          │
├─┼────┼────────┼────────┼─────┤
│  │88.06.30│                │           5,000│          │
├─┼────┼────────┼────────┼─────┤
│  │ 合  計 │         600,000│         383,000│          │
└─┴────┴────────┴────────┴─────┘
2.台北國際商 銀乙○○○（帳號：00-00000-0-00）
┌─┬────┬────────┬────────┬─────┐
│  │ 日  期 │被告偷蓋章盜領  │被告現金存入金額│備    註  │
├─┼────┼────────┼────────┼─────┤
│1 │87.07.07│         135,000│                │在取款憑條│
│  │        │                │                │盜蓋「林賴│
│  │        │                │                │明秋」印章│
│  │        │                │                │，持以提領│
│  │        │                │                │款項      │
├─┼────┼────────┼────────┼─────┤
│2 │87.09.14│          50,000│                │在取款憑條│
│  │        │                │                │盜蓋「林賴│
│  │        │                │                │明秋」印章│
│  │        │                │                │，持以提領│
│  │        │                │                │款項      │
├─┼────┼────────┼────────┼─────┤
│3 │88.01.30│           4,000│                │在取款憑條│
│  │        │                │                │盜蓋「林賴│
│  │        │                │                │明秋」印章│
│  │        │                │                │，持以提領│
│  │        │                │                │款項      │
├─┼────┼────────┼────────┼─────┤
│4 │88.04.16│           6,000│                │在取款憑條│
│  │        │                │                │盜蓋「林賴│
│  │        │                │                │明秋」印章│
│  │        │                │                │，持以提領│
│  │        │                │                │款項      │
├─┼────┼────────┼────────┼─────┤
│5 │88.05.03│         212,946│                │在取款憑條│
│  │        │                │                │盜蓋「林賴│
│  │        │                │                │明秋」印章│
│  │        │                │                │，持以提領│
│  │        │                │                │款項      │
├─┼────┼────────┼────────┼─────┤
│  │ 合 計  │         407,946│                │          │
└─┴────┴────────┴────────┴─────┘
3.台北國際商銀  依凱公司（帳號：0000000-0-00）
┌─┬────┬────────┬────────┬─────┐
│  │ 日  期 │被告盜蓋印章盜領│被告現金存入金額│備   註   │
├─┼────┼────────┼────────┼─────┤
│1 │88.01.26│           6,000│                │在取款憑條│
│  │        │                │                │盜蓋「依凱│
│  │        │                │                │公司」、負│
│  │        │                │                │責人「陳家│
│  │        │                │                │財」印章，│
│  │        │                │                │持以提領款│
│  │        │                │                │項        │
├─┼────┼────────┼────────┼─────┤
│  │ 合  計 │           6,000│                │     6,000│
└─┴────┴────────┴────────┴─────┘
附表四、被告與自訴人甲○○、乙○○○對帳表
┌─┬──────┬──────┬────────┬─────┬───┐
│  │  內   容   │被告領款金額│被告自行存入金額│應償還金額│ 備註 │
├─┼──────┼──────┼────────┼─────┼───┤
│1 │台北國際商銀│     100,000│          95,000│     5,000│附表一│
│  │   甲○○   │            │                │          │      │
├─┼──────┼──────┼────────┼─────┼───┤
│2 │ 台北市銀行 │     808,000│         550,000│   258,000│附表一│
│  │  乙○○○  │            │                │          │      │
├─┼──────┼──────┼────────┼─────┼───┤
│3 │  萬泰銀行  │   4,564,955│           -    │ 4,564,955│附表二│
│  │   甲○○   │            │                │          │      │
├─┼──────┼──────┼────────┼─────┼───┤
│4 │  萬泰銀行  │     600,000│         383,000│   217,000│附表三│
│  │  乙○○○  │            │                │          │      │
├─┼──────┼──────┼────────┼─────┼───┤
│5 │台北國際商銀│     407,946│           -    │   407,946│附表三│
│  │  乙○○○　│            │                │          │      │
├─┼──────┼──────┼────────┼─────┼───┤
│6 │台北國際商銀│       6,000│           -    │     6,000│附表三│
│  │  依凱公司  │            │                │          │      │
├─┼──────┼──────┼────────┼─────┼───┤
│  │   合  計   │   6,486,901│       1,028,000│ 5,458,901│      │
├─┼──────┼──────┼────────┼─────┼───┤
│  │            │            │                │          │      │
├─┼──────┼──────┼────────┼─────┼───┤
│  │被告已償還金│            │                │          │      │
│  │額          │            │                │          │      │
├─┼──────┼──────┼────────┼─────┼───┤
│  │還款支票    │            │         320,000│          │      │
│  │88.08.27    │            │                │          │      │
├─┼──────┼──────┼────────┼─────┼───┤
│  │還款支票    │            │         300,000│          │      │
│  │88.09.29    │            │                │          │      │
├─┼──────┼──────┼────────┼─────┼───┤
│  │現金還款    │            │         100,000│          │      │
├─┼──────┼──────┼────────┼─────┼───┤
│  │小    計    │            │         720,000│          │      │
├─┼──────┼──────┼────────┼─────┼───┤
│  │            │            │                │          │      │
├─┼──────┼──────┼────────┼─────┼───┤
│  │被告應償還金│            │                │ 4,738,901│      │
│  │額          │            │                │          │      │
└─┴──────┴──────┴────────┴─────┴───┘
